【裁判字號】    92,易,403
【裁判日期】    920507
【裁判案由】    違反電子遊戲場業管理條例等
【裁判全文】
臺灣彰化地方法院刑事判決                          九十二年度易字第四三號
    公  訴  人  臺灣彰化地方法院檢察署檢察官
    被      告  甲○○
    被      告  乙○○
右列被告因違反電子遊戲場業管理條例等案件，經檢察官提起公訴（九十一年度偵字
第二三二五號），本院判決如左：
        主  文
乙○○共同連續違反未依電子遊戲場業管理條例規定辦理營利事業登記，不得經營電
子遊戲場業之規定，處有期徒刑月，如易科罰金，以佰元折算壹日。
甲○○共同連續違反未依電子遊戲場業管理條例規定辦理營利事業登記，不得經營電
子遊戲場業之規定，處有期徒刑參月，如易科罰金，以佰元折算壹日。緩刑貳年。
扣案之「虎豹王II代」機具參台（含ＩＣ參塊）及新台幣壹萬柒千貳佰壹拾元均沒收
。
        事  實
一、乙○○與甲○○均明知未依電子遊戲場業管理條例規定辦理營利事業登記者，不
    得經營電子遊戲場業，其等並未依該電子遊戲場業管理條例之規定辦理營利事業
    登記，竟基於共同之概括犯意聯絡，先自民國（下同）九十二年二月十八日起至
    同月二十日止，由甲○○收取新台幣（下同）二千元代價，乙○○將具賭博性之
    電子遊戲機「虎豹王II代」一台擺設於甲○○所經營位於彰化縣員林鎮○○路○
    段六０九號「三客市超商」內，供不特定人在上址之公眾得出入之場所，以前開
    具有賭博性質之電子遊戲機具為賭博工具，由賭客持十元硬幣投入機台內開分，
    依機台所規定之遊戲規則押注，若押中可得二倍以上不等由退幣口退出之現金，
    未押中則歸機台所有之方法，連續與不特定人賭博財物，迄於九十二年二月二十
    日十四時十五分許，在上開處所為警查獲，並扣得前開「虎豹王II代」機具一台
    （含ＩＣ一塊）及機具內賭資新台幣（下同）六千零三十元；後續於九十二年二
    月二十一日二十時許起，乙○○再擺設具賭博性之電子遊戲機「虎豹王II代」二
    台於上址，以相同之方式，供不特定人前來把玩賭博。嗣於於九十二年二月二十
    一日二十三時十分許，在上開處所，查獲「虎豹王II代」機具二台（含ＩＣ二塊
    ）及機具內之賭資合計一萬一千一百八十元。
二、案經彰化縣警察局員林分局報告偵辦台灣彰化地方法院檢察署檢察官偵查起訴。
    理  由
一、訊據被告甲○○、乙○○固坦承未依電子遊戲場業管理條例規定辦理營利事業登
    記證而擺設電子遊戲機具之事實，惟均矢口否認涉有前揭犯行。被告甲○○辯稱
    ：伊僅出租場地予被告乙○○，其並不知該等機台是賭博性機台云云。被告乙○
    ○辯稱：機台是展示用，並非供人把玩云云。但查：上開賭博性電子遊戲機具三
    台，係被告乙○○向被告甲○○承租而徵得同意後，方於九十二年二月十八日及
    九十二年二月二十一日二十時許所擺設之等情，業據被告乙○○於警訊中，供承
    在卷，而獲案時三台機均有插電，該三台機具中均起獲十元硬幣共計一萬七千二
    百十元之事實，亦有彰化縣警察局員林分局現場檢查紀錄表及照片五張為憑，復
    有「虎豹王II代」機具三台及機具內之賭資合計一萬七千二百十元扣案可稽，再
    者，倘該等機具係供展示販賣之用，何需均插上電源，且被告乙○○二次查獲時
    均未在場，卻於二次查扣之三台機具內扣有共計高達一萬七千二百十元之十元硬
    幣，顯然是被告用以供人把玩，若押中時，可供當場退幣而無須至超商櫃臺兌換
    現金之用；況觀之員警所拍攝照片，於九十二年二月二十日查獲時機台旁有垃圾
    桶、其上有煙灰缸，並擺有椅子，亦證係供人把玩時所使用。另被告甲○○是該
    超商之負責人，被告乙○○與被告甲○○既有洽談租賃事宜，豈有不知被告乙○
    ○所擺設是何種機具之理。綜上，顯見被告乙○○、甲○○所辯，與常情不符，
    無足採信。本件罪證明確，被告二人之犯行，足以認定。
二、核被告二人所為，均係犯電子遊戲場業管理條例第二十二條及刑法第二百六十六
    條第一項前段之賭博罪（公訴人就被告甲○○所涉此部分，論以刑法第二百六十
    八條前段之意圖營利，供給賭博場所罪，稍有未合，起訴法條應予變更）。被告
    二人所為，二次違反電子遊戲場業管理條例之犯行及多次賭博犯行，均時間緊接
    ，犯罪構成要件相同，各顯係基於概括犯意為之，皆為連續犯，俱以一罪論，並
    加重其刑。被告二人對前開犯行，有犯意之聯絡及行為之分擔，俱為共同正犯。
    被告二人所犯之電子遊戲場業管理條例第二十二條及刑法第二百六十六條第一項
    前段之賭博罪，有方法結果之牽連關係，應從一重之電子遊戲場業管理條例第二
    十二條罪處斷。爰審酌被告二人之犯罪動機、目的、手段、所生之危害及犯罪後
    之態度等一切情狀，各量處如主文所示之刑，均並諭知易科罰金之折算標準。查
    被告甲○○前未曾受有期徒刑以上刑之宣告，此有臺灣彰化地方法院檢察署刑案
    資料查註紀錄表一紙在卷可稽，經此教訓，應知警惕而無再犯之虞，所宣告之刑
    ，認以暫不執行為適當，併予宣告緩刑二年，以勵自新。扣押之「虎豹王II代」
    機具三台（含ＩＣ一塊）及機具內賭資一萬七千二百一十元，依刑法第二百六十
    六條第二項之規定，予以宣告沒收。
據上論斷，應依刑事訴訟法第二百九十九條第一項前段、第三百條，電子遊戲場業管
理條例第二十二條，刑法第十一條前段、第二十八條、第五十六條、第二百六十六條
第一項前段、第二項、第五十五條、第四十一條第一項前段、第七十四條第一款，罰
金罰鍰提高標準條例第一條前段、第二條，判決如主文。
本案經檢察官吳怡盈到庭執行職務。
中      華      民      國    九十二    年      五      月    七      日
                                  臺灣彰化地方法院刑事第一庭
                        法      官  洪  志  賢
右正本證明與原本無異。
如不服本判決，應於判決送達後十日內，向本院提出上訴狀（須附繕本）。
                                    法院書記官  洪  年  慶
中      華      民      國    九十二    年      五      月   十四     日
刑法第二百六十六條
在公共場所或公眾得出入之場所賭博財物者，處一千元以下罰金，但以供人暫時娛樂
之物為賭博者，不在此限。
當場賭博之器具與在賭檯或兌換籌碼處之財物，不問屬於犯人與否，沒收之。
電子遊戲場業管理條例第二十二條：
違反第十五條規定者，處行為人一年以下有期徒刑、拘役或併科新臺幣五十萬元以上
二百五十萬元以下罰金。


司法院資訊處製作；財團法人民間司法改革基金會備份。
